ACORDAO-COMPLETO-2437029

ACÓRDÃO 13384/2020 ATA 42/2020 - PRIMEIRA CÂMARA

VISTOS, relatados e discutidos estes autos de processo de tomada de contas especial instaurada pelo então Ministério da Cultura, atual Secretaria Especial da Cultura, em razão da não comprovação da regular aplicação dos recursos captados nos termos da Lei 8.313/1991, conhecida como Lei de Incentivo à Cultura ("Lei Rouanet") , por força do projeto Pronac 06-3367;
ACORDAM os Ministros do Tribunal de Contas da União, reunidos em sessão da Primeira Câmara, ante as razões expostas pelo relator, em:
9.1. julgar irregulares as contas de Mauro de Vargas Morales - ME (02.923.777/0001-53) e Mauro de Vargas Morales (XXX.554.050-XX) , com fundamento nos arts. 1º, inciso I, 16, inciso III, alínea "b" e "c" e § 2º, da Lei 8.443/1992, c/c com os arts. 1º, inciso I e 209, incisos II e III, do RI/TCU;
9.2. condenar os responsáveis acima mencionados, solidariamente, com fundamento no art. 19, caput, da Lei 8.443/1992, c/c o art. 210 do RI/TCU, ao pagamento das quantias a seguir especificadas, com a fixação do prazo de 15 (quinze) dias, a contar da notificação, para comprovarem, perante o Tribunal, em respeito ao art. 23, inciso III, alínea "a" da Lei 8.443/1992, c/c art. 214, inciso III, alínea "a", do RI/TCU, o recolhimento da dívida aos cofres do Fundo Nacional da Cultura, atualizada monetariamente e acrescida dos juros de mora, calculados a partir da data indicada, até a do efetivo recolhimento, na forma prevista na legislação em vigor, abatendo-se, na oportunidade, os valores já ressarcidos, nos termos da legislação vigente:
	Data do crédito
	Valor histórico (R$) 

	23/1/2007
	70.000,00

	16/3/2007
	40.000,00

	4/5/2007
	40.000,00

	7/5/2007
	60.000,00

	9/8/2007
	30.000,00

9.3. autorizar, desde logo, a cobrança judicial das dívidas, caso não atendidas as notificações, na forma do disposto no art. 28, inciso II, da Lei 8.443/1992;
9.4. autorizar, desde logo, caso solicitado e o processo não tenha sido remetido para cobrança judicial, o pagamento das dívidas em até 36 (trinta e seis) parcelas mensais e consecutivas, nos termos do art. 26 da Lei 8.443/1992, c/c o art. 217 do Regimento Interno/TCU, fixando-se o vencimento da primeira parcela em 15 (quinze) dias, a contar do recebimento da notificação, e o das demais a cada mês, devendo incidir sobre cada valor mensal os correspondentes acréscimos legais, na forma prevista na legislação em vigor, sem prejuízo de alertar os responsáveis de que a falta de comprovação do recolhimento de qualquer parcela implicará o vencimento antecipado do saldo devedor;
9.5. dar ciência deste acórdão aos responsáveis e à Secretaria Especial de Cultura; e
9.6. dar ciência deste acórdão ao Procurador-Chefe da Procuradoria da República no Estado do Rio Grande do Sul, nos termos do § 3º do art. 16 da Lei 8.443/1992, c/c o § 7º do art. 209 do Regimento Interno do TCU, para adoção das medidas que entender cabíveis.

Tomada de contas especial instaurada pela Secretaria Especial da Cultura, em razão da não comprovação da regular aplicação dos recursos captados nos termos da Lei 8.313/1991, conhecida como Lei de Incentivo à Cultura ("Lei Rouanet"), por força do projeto cultural Pronac 06-3367.

Primeira Câmara

Secretaria Especial da Cultura.

3. Responsáveis: Mauro de Vargas Morales (XXX.554.050-XX); Mauro de Vargas Morales - ME (02.923.777/0001-53).

13.1. Ministros presentes: Walton Alencar Rodrigues (Presidente), Benjamin Zymler, Bruno Dantas e Vital do Rêgo (Relator).
13.2. Ministros-Substitutos presentes: Augusto Sherman Cavalcanti e Weder de Oliveira.

VITAL DO RÊGO

Adoto como relatório a instrução elaborada pela Secretaria de Controle Externo de Tomada de Contas Especial (peça 101) , a seguir transcrita com ajustes de forma, que contou com a anuência do corpo diretivo da unidade técnica (peças 102 e 103) e do representante do Ministério Público junto ao TCU (peça 104) , Procurador Júlio Marcelo de Oliveira: 
INTRODUÇÃO
Cuidam os autos de tomada de contas especial instaurada por Secretaria Especial da Cultura, em desfavor de Mauro de Vargas Morales - Me (CNPJ: 02.923.777/0001-53) e Mauro de Vargas Morales (CPF: XXX.554.050-XX) , em razão de não comprovação da regular aplicação dos recursos repassados pela União, captados por força do projeto cultural Pronac 06-3367, descrito da seguinte forma: "Realização da 23ª Edição do Reponte da Canção Nativa, um evento musical que tem como finalidade estimular a promoção cultural e resgatar a história de Rio Grande do Sul, principalmente a região de São Lourenço.".
HISTÓRICO
Em 29/11/2017, com fundamento na IN/TCU 71/2012, alterada pela IN/TCU 76/2016 e DN/TCU 155/2016, o dirigente da instituição Secretaria Especial de Cultura autorizou a instauração da tomada de contas especial (peça 70) . O processo foi registrado no sistema e-TCE com o número 791/2017.
A Portaria 462 de 21 de setembro de 2006, autorizou a captação do valor de apoio, totalizando R$ 334.520,00, sendo o período de captação de 22/09/2006 a 31/12/2007 (peças 16 e 22) .
A empresa proponente captou recursos autorizados, no montante de R$ 240.000,00, conforme atestam os recibos (peças 25, 28, 31, 34 e 37) e extratos bancários (peças 19, 26, 29, 32, 35, 38 e 48) .
Todavia, após análise dos documentos apresentados a título de prestação de contas (peças 41 a 52) , conclui-se que a documentação não era suficiente para comprovar a distribuição do produto cultural pactuado.
Depois de tentativa de notificar os responsáveis por ofício (peças 59 a 63) , procedeu-se com suas notificações via edital publicado no DOU em 23/8/2017 (peça 64) .
Após terem sido devidamente comunicados e, diante da ausência de justificativas suficientes para elidir a irregularidade e da não devolução dos recursos, instaurou-se a tomada de contas especial.
O fundamento para a instauração da Tomada de Contas Especial, conforme consignado na matriz de responsabilização elaborada pelo tomador de contas, foi a constatação da seguinte irregularidade: 
Não comprovação da regular aplicação dos recursos repassados pela União. Irregularidade na documentação da prestação de contas.
No relatório (peça 72) , o tomador de contas concluiu que o prejuízo importaria no valor original de R$ 240.000,00, imputando-se a responsabilidade a Mauro de Vargas Morales - Me e Mauro de Vargas Morales, na condição de dirigente. 
Em 13/11/2018, a Controladoria-Geral da União emitiu o relatório de auditoria (peça 73) , em concordância com o relatório do tomador de contas. O certificado de auditoria e o parecer do dirigente do órgão de controle interno concluíram pela irregularidade das presentes contas (peças 74 e 75) .
Em 31/12/2018, o ministro responsável pela área atestou haver tomado conhecimento das conclusões contidas no relatório e certificado de auditoria, bem como do parecer conclusivo do dirigente do órgão de controle interno, manifestando-se pela irregularidade das contas, e determinou o encaminhamento do processo ao Tribunal de Contas da União (peça 76) .
Na instrução inicial (peça 79) , analisando-se os documentos nos autos, concluiu-se pela necessidade de realização de citação para a seguinte irregularidade: 
Irregularidade 1: não comprovação da boa e regular aplicação dos recursos federais repassados por força do Projeto Cultural Pronac 06-3367, em decorrência da reprovação da prestação de contas final devido à ausência de documentos na prestação de contas que comprovassem a distribuição do produto cultural segundo o plano de distribuição pactuado com o Ministério da Cultura.
Evidências da irregularidade: documentos técnicos presentes nas peças 57, 58 e 61.
Normas infringidas: Art. 2°, parágrafos 1° e 2°, da Lei n° 8.313/1991; art. 46° do Decreto n° 5.761/2006. Art. 1° da Lei n° 8.313/1991; art. 2°, 27, 44, 45 e 46 do Decreto n° 5.761/2006.
Débitos relacionados aos responsáveis Mauro de Vargas Morales - Me (CNPJ: 02.923.777/0001-53) e Mauro de Vargas Morales (CPF: XXX.554.050-XX) :
	Data de ocorrência
	Valor histórico (R$) 

	23/1/2007
	70.000,00

	16/3/2007
	40.000,00

	4/5/2007
	40.000,00

	7/5/2007
	60.000,00

	9/8/2007
	30.000,00

Cofre credor: Fundo Nacional de Cultura.
Responsável: Mauro de Vargas Morales (CPF: XXX.554.050-XX) .
Conduta: não apresentar, mesmo após ser diligenciado pelo órgão instaurador, documentos que evidenciassem a democratização do acesso à cultura do projeto cultural Pronac 06-3367, que ocorreria por meio da distribuição de ingressos para a 23ª edição do evento musical "Reponte Canção Nativa", bem bem como com a distribuição gratuita de CDs e DVDs gravados no evento.
Nexo de causalidade: ao não apresentar documentos que evidenciassem a democratização do acesso à cultura no Pronac 06-3367, não comprovou a geração do benefício esperado para a população, o que implica a inexecução do objeto pactuado e gera danos ao erário correspondente ao valor total repassado pela União.
Culpabilidade: não há excludentes de ilicitude, de culpabilidade e de punibilidade; é razoável supor que as responsáveis tinham consciência da ilicitude de sua conduta; era exigível conduta diversa da praticada, qual seja, apresentar todos os documentos necessários para comprovar a distribuição dos ingressos para o evento, bem como dos CDs e DVDs gravados, conforme pactuado com o órgão repassador. 
Responsável: Mauro de Vargas Morales - Me (CNPJ: 02.923.777/0001-53) .
Conduta: não apresentar, mesmo após ser diligenciado pelo órgão instaurador, documentos que evidenciassem a democratização do acesso à cultura do projeto cultural Pronac 06-3367, que ocorreria por meio da distribuição de ingressos para a 23ª edição do evento musical "Reponte Canção Nativa", bem como com a distribuição gratuita de CDs e DVDs gravados no evento.
Nexo de causalidade: ao não apresentar documentos que evidenciassem a democratização do acesso à cultura no Pronac 06-3367, não comprovou a geração do benefício esperado para a população, o que implica a inexecução do objeto pactuado e gera danos ao erário correspondente ao valor total repassado pela União.
Culpabilidade: não há excludentes de ilicitude, de culpabilidade e de punibilidade; é razoável supor que as responsáveis tinham consciência da ilicitude de sua conduta; era exigível, por meio das decisões de seus responsáveis, conduta diversa da praticada, qual seja, apresentar todos os documentos necessários para comprovar a distribuição dos ingressos para o evento, bem como dos CDs e DVDs gravados, conforme pactuado com o órgão repassador. 
Encaminhamento: citação.
Em cumprimento ao pronunciamento da unidade (peça 81) , foi efetuada citação dos responsáveis, nos moldes adiante:
Mauro de Vargas Morales - Me - promovida a citação do responsável, conforme delineado adiante:
	Comunicação: Ofício 3859/2020 - Seproc (peça 84) 
Data da Expedição: 2/3/2020
Data da Ciência: não houve (Recusado) (peça 86) 
Observação: Ofício enviado para o endereço do responsável, conforme pesquisa na base de dados do sistema da Receita Federal, custodiada pelo TCU.

	Comunicação: Ofício 11520/2020 - Seproc (peça 89) 
Data da Expedição: 9/4/2020
Data da Ciência: não houve (Mudou-se) (peça 95) 
Observação: Ofício enviado para o endereço do responsável, conforme pesquisa na base de dados no sistema da Receita Federal, custodiada pelo TCU (peça 88) .

	Comunicação: Ofício 11521/2020 - Seproc (peça 90) 
Data da Expedição: 9/4/2020
Data da Ciência: não houve (Mudou-se) (peça 93) 
Observação: Ofício enviado para o endereço do responsável, conforme pesquisa na base de dados no sistema da Receita Federal, custodiada pelo TCU (peça 88) .

	Comunicação: Ofício 11522/2020 - Seproc (peça 91) 
Data da Expedição: 9/4/2020
Data da Ciência: não houve (Outros) 
Observação: Ofício enviado para o endereço do responsável, conforme pesquisa na base de dados no sistema da Receita Federal, custodiada pelo TCU (peça 88) .

	Comunicação: Ofício 11523/2020 - Seproc (peça 92) 
Data da Expedição: 9/4/2020
Data da Ciência: não houve (Número inexistente) (peça 94) 
Observação: Ofício enviado para o endereço do responsável, conforme pesquisa na base de dados no sistema da Receita Federal, custodiada pelo TCU (peça 88) .

	Comunicação: Ofício 42368/2020 - Seproc (peça 98) 
Data da Expedição: 18/8/2020
Data da Ciência: não houve (Não procurado) (peça 99) 
Observação: Ofício enviado para o endereço do responsável, conforme pesquisa na base de dados no sistema da Receita Federal, custodiada pelo TCU (peça 88) .

Mauro de Vargas Morales - promovida a citação do responsável, conforme delineado adiante:
	Comunicação: Ofício 3862/2020 - Seproc (peça 85) 
Data da Expedição: 2/3/2020
Data da Ciência: não houve (Recusado) (peça 87) 
Observação: Ofício enviado para o endereço do responsável, conforme pesquisa na base de dados no sistema da Receita Federal, custodiada pelo TCU.

	Comunicação: Edital 1217/2020 - Seproc (peça 96) 
Data da Publicação: 12/8/2020
Fim do prazo para a defesa: 28/8/2020

Conforme Despacho de Conclusão das Comunicações Processuais (peça 100) , as providências inerentes às comunicações processuais foram concluídas. 
Transcorrido o prazo regimental, os responsáveis Mauro de Vargas Morales - Me e Mauro de Vargas Morales permaneceram silentes, devendo ser considerados reveis, nos termos do art. 12, § 3º, da Lei 8.443/1992.
ANÁLISE DOS PRESSUPOSTOS DE PROCEDIBILIDADE DA IN/TCU 71/2012
Avaliação de Viabilidade do Exercício do Contraditório e Ampla Defesa
Verifica-se que não houve o transcurso de mais de dez anos desde o fato gerador sem que tenha havido a notificação dos responsáveis pela autoridade administrativa federal competente (art. 6º, inciso II, c/c art. 19 da IN/TCU 71/2012, modificada pela IN/TCU 76/2016) , uma vez que o projeto teve vigência até 31/12/2007 e os responsáveis foram notificados sobre a irregularidade pela autoridade administrativa competente via edital publicado no DOU em 23/8/2017 (peça 64) .
Valor de Constituição da TCE 	
Verifica-se, ainda, que o valor atualizado do débito apurado (sem juros) em 1/1/2017 é de R$ 423.224,78, portanto superior ao limite mínimo de R$ 100.000,00, na forma estabelecida conforme os arts. 6º, inciso I, e 19 da IN/TCU 71/2012, modificada pela IN/TCU 76/2016. 
OUTROS PROCESSOS/DÉBITOS NOS SISTEMAS DO TCU COM OS MESMOS RESPONSÁVEIS
Informa-se que foi encontrado processo no Tribunal com os mesmos responsáveis:
	Responsável
	Processos

	Mauro de Vargas Morales - ME
	Processo 019.553/2020-0 [TCE, aberto, "TCE instaurada pelo (a) Secretaria Especial de Cultura em razão de Omissão no dever de prestar contas, Lei nº 8.313/1991 (Lei federal de Incentivo à Cultura/Rouanet) , que teve por objeto Levar entretenimento, cultura e animação a toda comunidade que se fizer presente na Expointer 2010. Com atrações diferenciadas e inovadoras, em 9 dias de evento estamos propondo um novo foco da cultura na região. No período de 28 de agosto a 05 de setembro de 2010, serão realizados shows artísticos e apresentação de grupos de danças e espetáculos de artistas individuais, em um ambiente onde o único interesse e anseio será nada além de incentivar e estimular a cultura. (nº da TCE no sistema: 4870/2019) "]
Processo 015.498/2020-4 [TCE, aberto, "TCE instaurada pelo (a) Secretaria Especial de Cultura em razão de Não comprovação da regular aplicação dos recursos repassados pela União, Lei Rouanet, que teve por objeto Promover o projeto intitulado"Natal praia do Cassino", que terá oficinas artesanais, shows artísticos e peças teatrais, enfocando a data festiva e histórica do Natal. (nº da TCE no sistema: 355/2018) "]
Processo 008.526/2020-6 [TCE, aberto, "TCE instaurada pelo (a) Secretaria Especial de Cultura em razão de Não comprovação da regular aplicação dos recursos repassados pela União, Lei Rouanet, que teve por objeto Realizar a Semana Cultural da ACADEF para exposição de oficinas culturais, integração cultural e público, encontro da cultura local, realização de espetáculos, e será dado continuidade a um projeto social. Os ingressos no valor de R$ 5.00 e cada pessoa terá que trazer uma latinha vazia e uma garrafa pet, pois os mesmos retornam em benefícios a ACADEF. Total de ingressos 50.000 - 300 patrocinador -150 outros - 34.550 venda normal, 15.000 promocional, valor R$ 5,00 normal e R$ 4,50 promocional. (nº da TCE no sistema: 1133/2018) "]
Processo 033.302/2019-7 [TCE, aberto, "Instaurada pelo então Ministério da Cultura, atual Secretaria Especial de Cultura/Ministério da Cidadania, em razão da não comprovação da regular aplicação dos recursos captados pela empresa Mauro de Vargas Morales - ME, com vistas à execução do projeto "25º Reponte da Canção Nativa", cadastrado no Programa Nacional de Apoio à Cultura (Pronac) sob o nº 08-4710 (processo SEI 01400.011817/2017-10) "]
Processo 006.433/2019-7 [TCE, aberto, "TCE instaurada pelo (a) Secretaria Especial de Cultura em razão de Não comprovação da regular aplicação dos recursos repassados pela União, Lei Rouanet, que teve por objeto Levar às cidades de Juiz de Fora, Rio de Janeiro, Vitória, Salvador e Feira de Santana, Curitiba e Florianópolis, uma caravana de artistas gaúchos para difundir a cultura do Rio Grande do Sul, realizando apresentações de grupos de danças, representativos das formações étnicas do estado. (nº da TCE no sistema: 746/2017) "]
Processo 004.771/2019-2 [TCE, aberto, "Tomada de Contas Especial instaurado pelo Ministério da Cultura, em razão da não consecução dos objetivos pactuados com os recursos captados pela proponente Mauro de Vargas Morales ¿ ME, empresa privada sediada em Cachoeira do Sul-RS, para realização do Projeto PRONAC nº 07-2700"]
Processo 036.925/2018-7 [TCE, aberto, "TCE instaurada pelo (a) Ministério da Cultura em razão de Omissão no dever de prestar contas, Lei Rouanet, que teve por objeto Promover uma semana de atividades artísticas e consciência do meio ambiente, através de mostra de grupos de danças folclóricas e contemporâneas, grupos de teatro e oficinas, em Cachoeira do Sul/RS. Todo evento teria entrada franca. (nº da TCE no sistema: 669/2017) "]
Processo 015.104/2016-8 [TCE, aberto, "Tomada de Contas Especial referente recursos captados (Lei Rouanet) por Mauro de Vargas Morales - ME, tendo por objeto o projeto cultural intitulado "Carnaval 2010 - São Lourenço do Sul" (Pronac n. 09.4634) "]
Processo 005.971/2019-5 [TCE, aberto, "TCE instaurada pelo (a) Secretaria Especial de Cultura em razão de Omissão no dever de prestar contas, Lei Rouanet, que teve por objeto Realização de eventos variados de preservação do patrimônio cultural e histórico sul-americano, com apresentações, discussões, seminários, mesas e congressos, tendo como foco as culturas populares. (nº da TCE no sistema: 167/2018) "]
Processo 006.434/2019-3 [TCE, aberto, "TCE instaurada pelo (a) Secretaria Especial de Cultura em razão de Não comprovação da regular aplicação dos recursos repassados pela União, Lei Rouanet, que teve por objeto Realizar uma roda de samba na cidade de Porto Alegre - RS, na Escola Imperadores do Samba, tendo como intuito promover a integração cultural do samba. Objetiva-se também viabilizar a gravação de um CD e DVD e promover palestras nos diversos bairros da cidade, contando a história do samba pelos próprios sambistas que participarão do evento. (nº da TCE no sistema: 751/2017) "]

	Mauro de Vargas Morales
	Processo 019.553/2020-0 [TCE, aberto, "TCE instaurada pelo (a) Secretaria Especial de Cultura em razão de Omissão no dever de prestar contas, Lei nº 8.313/1991 (Lei federal de Incentivo à Cultura/Rouanet) , que teve por objeto Levar entretenimento, cultura e animação a toda comunidade que se fizer presente na Expointer 2010. Com atrações diferenciadas e inovadoras, em 9 dias de evento estamos propondo um novo foco da cultura na região. No período de 28 de agosto a 05 de setembro de 2010, serão realizados shows artísticos e apresentação de grupos de danças e espetáculos de artistas individuais, em um ambiente onde o único interesse e anseio será nada além de incentivar e estimular a cultura. (nº da TCE no sistema: 4870/2019) "]
Processo 015.498/2020-4 [TCE, aberto, "TCE instaurada pelo (a) Secretaria Especial de Cultura em razão de Não comprovação da regular aplicação dos recursos repassados pela União, Lei Rouanet, que teve por objeto Promover o projeto intitulado"Natal praia do Cassino", que terá oficinas artesanais, shows artísticos e peças teatrais, enfocando a data festiva e histórica do Natal. (nº da TCE no sistema: 355/2018) "]
Processo 008.526/2020-6 [TCE, aberto, "TCE instaurada pelo (a) Secretaria Especial de Cultura em razão de Não comprovação da regular aplicação dos recursos repassados pela União, Lei Rouanet, que teve por objeto Realizar a Semana Cultural da ACADEF para exposição de oficinas culturais, integração cultural e público, encontro da cultura local, realização de espetáculos, e será dado continuidade a um projeto social. Os ingressos no valor de R$ 5.00 e cada pessoa terá que trazer uma latinha vazia e uma garrafa pet, pois os mesmos retornam em benefícios a ACADEF. Total de ingressos 50.000 - 300 patrocinador -150 outros - 34.550 venda normal, 15.000 promocional, valor R$ 5,00 normal e R$ 4,50 promocional. (nº da TCE no sistema: 1133/2018) "]
Processo 033.302/2019-7 [TCE, aberto, "Instaurada pelo então Ministério da Cultura, atual Secretaria Especial de Cultura/Ministério da Cidadania, em razão da não comprovação da regular aplicação dos recursos captados pela empresa Mauro de Vargas Morales - ME, com vistas à execução do projeto "25º Reponte da Canção Nativa", cadastrado no Programa Nacional de Apoio à Cultura (Pronac) sob o nº 08-4710 (processo SEI 01400.011817/2017-10) "]
Processo 006.433/2019-7 [TCE, aberto, "TCE instaurada pelo (a) Secretaria Especial de Cultura em razão de Não comprovação da regular aplicação dos recursos repassados pela União, Lei Rouanet, que teve por objeto Levar às cidades de Juiz de Fora, Rio de Janeiro, Vitória, Salvador e Feira de Santana, Curitiba e Florianópolis, uma caravana de artistas gaúchos para difundir a cultura do Rio Grande do Sul, realizando apresentações de grupos de danças, representativos das formações étnicas do estado. (nº da TCE no sistema: 746/2017) "]
Processo 004.771/2019-2 [TCE, aberto, "Tomada de Contas Especial instaurado pelo Ministério da Cultura, em razão da não consecução dos objetivos pactuados com os recursos captados pela proponente Mauro de Vargas Morales ¿ ME, empresa privada sediada em Cachoeira do Sul-RS, para realização do Projeto PRONAC nº 07-2700"]
Processo 036.925/2018-7 [TCE, aberto, "TCE instaurada pelo (a) Ministério da Cultura em razão de Omissão no dever de prestar contas, Lei Rouanet, que teve por objeto Promover uma semana de atividades artísticas e consciência do meio ambiente, através de mostra de grupos de danças folclóricas e contemporâneas, grupos de teatro e oficinas, em Cachoeira do Sul/RS. Todo evento teria entrada franca. (nº da TCE no sistema: 669/2017) "]
Processo 015.104/2016-8 [TCE, aberto, "Tomada de Contas Especial referente recursos captados (Lei Rouanet) por Mauro de Vargas Morales - ME, tendo por objeto o projeto cultural intitulado "Carnaval 2010 - São Lourenço do Sul" (Pronac n. 09.4634) "]
Processo 037.253/2018-2 [CBEX, encerrado, "Cobrança Executiva de débito/multa originária do (s) AC (s) AC-3201-14/2018-2C , referente ao TC Processo 015.104/2016-8"]
Processo 015.215/2020-2 [CBEX, encerrado, "Cobrança Executiva de multa originária do (s) Acórdão 2657/2019-TCU-PlenárioL , referente ao TC Processo 036.925/2018-7"]
Processo 015.214/2020-6 [CBEX, encerrado, "Cobrança Executiva de débito originária do (s) Acórdão 2657/2019-TCU-PlenárioL , referente ao TC Processo 036.925/2018-7"]
Processo 005.971/2019-5 [TCE, aberto, "TCE instaurada pelo (a) Secretaria Especial de Cultura em razão de Omissão no dever de prestar contas, Lei Rouanet, que teve por objeto Realização de eventos variados de preservação do patrimônio cultural e histórico sul-americano, com apresentações, discussões, seminários, mesas e congressos, tendo como foco as culturas populares. (nº da TCE no sistema: 167/2018) "]
Processo 006.434/2019-3 [TCE, aberto, "TCE instaurada pelo (a) Secretaria Especial de Cultura em razão de Não comprovação da regular aplicação dos recursos repassados pela União, Lei Rouanet, que teve por objeto Realizar uma roda de samba na cidade de Porto Alegre - RS, na Escola Imperadores do Samba, tendo como intuito promover a integração cultural do samba. Objetiva-se também viabilizar a gravação de um CD e DVD e promover palestras nos diversos bairros da cidade, contando a história do samba pelos próprios sambistas que participarão do evento. (nº da TCE no sistema: 751/2017) "]

A tomada de contas especial está, assim, devidamente constituída e em condição de ser instruída.
EXAME TÉCNICO
Da validade das notificações:
Preliminarmente, cumpre tecer breves considerações sobre a forma como são realizadas as comunicações processuais no TCU. A esse respeito, destacam-se o art. 179, do Regimento Interno do TCU (Resolução 155, de 4/12/2002) e o art. 4º, inciso III, § 1º, da Resolução TCU 170, de 30 de junho de 2004, in verbis:
Art. 179. A citação, a audiência ou a notificação, bem como a comunicação de diligência, farse-ão:
I - mediante ciência da parte, efetivada por servidor designado, por meio eletrônico, fac-símile, telegrama ou qualquer outra forma, desde que fique confirmada inequivocamente a entrega da comunicação ao destinatário;
II - mediante carta registrada, com aviso de recebimento que comprove a entrega no endereço do destinatário;
III - por edital publicado no Diário Oficial da União, quando o seu destinatário não for localizado
 (...) 
Art. 3º As comunicações serão dirigidas ao responsável, ou ao interessado, ou ao dirigente de órgão ou entidade, ou ao representante legal ou ao procurador constituído nos autos, com poderes expressos no mandato para esse fim, por meio de:
I - correio eletrônico, fac-símile ou telegrama;
II - servidor designado;
III - carta registrada, com aviso de recebimento;
IV - edital publicado no Diário Oficial da União, quando o seu destinatário não for localizado, nas hipóteses em que seja necessário o exercício de defesa.
Art. 4º. Consideram-se entregues as comunicações:
I - efetivadas conforme disposto nos incisos I e II do artigo anterior, mediante confirmação da ciência do destinatário;
II - realizadas na forma prevista no inciso III do artigo anterior, com o retorno do aviso de recebimento, entregue comprovadamente no endereço do destinatário;
III - na data de publicação do edital no Diário Oficial da União, quando realizadas na forma prevista no inciso IV do artigo anterior.
§ 1º O endereço do destinatário deverá ser previamente confirmado mediante consulta aos sistemas disponíveis ao Tribunal ou a outros meios de informação, a qual deverá ser juntada ao respectivo processo.
 (...) 
Bem se vê, portanto, que a validade da citação via postal não depende de que o aviso de recebimento seja assinado pelo próprio destinatário da comunicação, o que dispensa, no caso em tela, a entrega do AR em "mãos próprias". A exigência da norma é no sentido de o Tribunal verificar se a correspondência foi entregue no endereço correto, residindo aqui a necessidade de certeza inequívoca. 
Não é outra a orientação da jurisprudência do TCU, conforme se verifica dos julgados a seguir transcritos:
São válidas as comunicações processuais entregues, mediante carta registrada, no endereço correto do responsável, não havendo necessidade de que o recebimento seja feito por ele próprio (Acórdão 3648/2013-TCU-Segunda Câmara, Relator Min. José Jorge) ;
É prescindível a entrega pessoal das comunicações pelo TCU, razão pela qual não há necessidade de que o aviso de recebimento seja assinado pelo próprio destinatário. Entregandose a correspondência no endereço correto do destinatário, presume-se o recebimento da citação. (Acórdão 1019/2008-TCU-Plenário, Relator Min. Benjamin Zymler) ;
As comunicações do TCU, inclusive as citações, deverão ser realizadas mediante Aviso de Recebimento - AR, via Empresa Brasileira de Correios e Telégrafos, bastando para sua validade que se demonstre que a correspondência foi entregue no endereço correto. (Acórdão 1526/2007-TCU-Plenário, Relator Min. Aroldo Cedraz) .
A validade do critério de comunicação processual do TCU foi referendada pelo Supremo Tribunal Federal, nos termos do julgamento do MS-AgR 25.816/DF, por meio do qual se afirmou a desnecessidade da ciência pessoal do interessado, entendendo-se suficiente a comprovação da entrega do "AR" no endereço do destinatário:
Ementa: agravo regimental. Mandado de segurança. Desnecessidade de intimação pessoal das decisões do tribunal de contas da união. art. 179 do regimento interno do TCU. Intimação do ato impugnado por carta registrada, iniciado o prazo do art. 18 da lei nº 1.533/51 da data constante do aviso de recebimento. Decadência reconhecida. Agravo improvido.
O envio de carta registrada com aviso de recebimento está expressamente enumerado entre os meios de comunicação de que dispõe o Tribunal de Contas da União para proceder às suas intimações.
O inciso II do art. 179 do Regimento Interno do TCU é claro ao exigir apenas a comprovação da entrega no endereço do destinatário, bastando o aviso de recebimento simples. 
Da revelia dos responsáveis Mauro de Vargas Morales - Me e Mauro de Vargas Morales
A citação dos responsáveis se se deu de forma bastante zelosa, visto que, inicialmente, tentou-se realizar a citação nos endereços constantes na base de dados da Receita Federal do Brasil. A entrega dos ofícios citatórios nesses endereços não ficou comprovada, razão pela qual promoveu-se a notificação de Mauro de Vargas Morales por edital publicado no Diário Oficial da União.
Como Mauro de Vargas Morales - Me tem natureza de empresário individual, tendo sido citado o titular Mauro de Vargas Morales, dá-se por citada também a responsável pessoa jurídica.
Importante destacar que, antes de promover a citação por edital, para assegurar a ampla defesa, buscaram-se outros meios possíveis para localizar e citar o responsável, nos limites da razoabilidade, fazendo juntar aos autos informação comprobatória dos diferentes meios experimentados que restaram frustrados, tal como se demonstrou no item anterior da presente instrução (Acórdão 4851/2017-TCU-Primeira Câmara, Relator Ministro-Substituto Augusto Sherman) .
Nos processos do TCU, a revelia não leva à presunção de que seriam verdadeiras todas as imputações levantadas contra os responsáveis, diferentemente do que ocorre no processo civil, em que a revelia do réu opera a presunção da verdade dos fatos narrados pelo autor (Acórdão 1009/2018-TCU-Plenário, Relator Min. Bruno Dantas; 2369/2013 - TCU - Plenário, Relator Min. Benjamin Zymler e 2449/2013 - TCU - Plenário, Relator Min. Benjamin Zymler) . Dessa forma, a avaliação da responsabilidade do agente não pode prescindir da prova existente no processo ou para ele carreada. 
Ao não apresentar sua defesa, os responsáveis deixaram de produzir prova da regular aplicação dos recursos sob sua responsabilidade, em afronta às normas que impõem aos gestores públicos a obrigação legal de, sempre que demandados pelos órgãos de controle, apresentar os documentos que demonstrem a correta utilização das verbas públicas, a exemplo do contido no art. 93 do Decreto-Lei 200/1967: "Quem quer que utilize dinheiros públicos terá de justificar seu bom e regular emprego na conformidade das leis, regulamentos e normas emanadas das autoridades administrativas competentes." 
Mesmo as alegações de defesa não sendo apresentadas, considerando o princípio da verdade real que rege esta Corte, procurou-se buscar, em manifestações dos responsáveis na fase interna desta Tomada de Contas Especial, se havia algum argumento que pudesse ser aproveitado a seu favor. 
Todavia, não houve manifestação dos responsáveis na fase interna, não existindo argumentos que possam ser aproveitados a seu favor.
Em se tratando de processo em que a parte interessada não se manifestou acerca das irregularidades imputadas, não há elementos para que se possa efetivamente aferir e reconhecer a ocorrência de boa-fé na conduta dos responsáveis, podendo este Tribunal, desde logo, proferir o julgamento de mérito pela irregularidade das contas, conforme os termos dos §§ 2º e 6º do art. 202 do Regimento Interno do TCU. (Acórdão 2064/2011-TCU-Primeira Câmara (relator Min. Ubiratan Aguiar) , 6.182/2011-TCU-1ª Câmara (relator Min. Weber de Oliveira) , 4.072/2010-TCU-1ª Câmara (Relator Min. Valmir Campelo) , 1.189/2009-TCU-1ª Câmara (Relator Min. Marcos Bemquerer) , 731/2008-TCU-Plenário (Relator Min. Aroldo Cedraz) .
Dessa forma, os responsáveis Mauro de Vargas Morales - Me e Mauro de Vargas Morales devem ser considerados revéis, nos termos do art. 12, § 3º, da Lei 8.443/1992, devendo as contas serem julgadas irregulares, condenando-os solidariamente ao débito apurado.
Prescrição da Pretensão Punitiva
Vale ressaltar que a pretensão punitiva do TCU, conforme Acórdão 1441/2016-TCU-Plenário, Relator Min. Benjamin Zymler, que uniformizou a jurisprudência acerca dessa questão, subordina-se ao prazo geral de prescrição indicado no art. 205 do Código Civil, que é de dez anos, contado da data de ocorrência da irregularidade sancionada, nos termos do art. 189 do Código Civil, sendo este prazo interrompido pelo ato que ordenar a citação, a audiência ou a oitiva dos responsáveis.
No caso em exame, ocorreu a prescrição, uma vez que a irregularidade sancionada ocorreu em 31/12/2007, e o ato de ordenação da citação ocorreu em 11/2/2020.
CONCLUSÃO
Em face da análise promovida na seção "Exame Técnico", verifica-se que os responsáveis Mauro de Vargas Morales - Me e Mauro de Vargas Morales não lograram comprovar a boa e regular aplicação dos recursos, instados a se manifestar, optaram pelo silêncio, configurando a revelia, nos termos do § 3º, do art. 12, da Lei 8.443/1992. Ademais, inexistem nos autos elementos que demonstrem a boa-fé dos responsáveis ou a ocorrência de outras excludentes de culpabilidade.
Vale ressaltar que a jurisprudência pacífica nesta Corte é no sentido da imprescritibilidade das ações de ressarcimento ao erário (Súmula TCU 282) . Dessa forma, identificado dano ao erário, devese instaurar e julgar o processo de tomada de contas especial para responsabilizar seus agentes causadores, respeitando o direito ao contraditório e à ampla defesa, independentemente de quando ocorreram os atos impugnados.
Verifica-se também que houve a prescrição da pretensão punitiva, conforme análise já realizada.
Tendo em vista que não constam dos autos elementos que permitam reconhecer a boa-fé dos responsáveis, sugere-se que as suas contas sejam julgadas irregulares, nos termos do art. 202, § 6º, do Regimento Interno do TCU, com a imputação do débito atualizado monetariamente e acrescido de juros de mora, nos termos do art. 202, § 1º do Regimento Interno do TCU, descontado o valor eventualmente recolhido.
Por fim, como não houve elementos que pudessem modificar o entendimento acerca das irregularidades em apuração, mantém-se a matriz de responsabilização presente na peça 78.
PROPOSTA DE ENCAMINHAMENTO
Diante do exposto, submetemos os autos à consideração superior, propondo ao Tribunal:
considerar revéis os responsáveis Mauro de Vargas Morales - Me (CNPJ: 02.923.777/0001-53) e Mauro de Vargas Morales (CPF: XXX.554.050-XX) , para todos os efeitos, dando-se prosseguimento ao processo, com fulcro no art. 12, § 3º, da Lei 8.443/1992; 
julgar irregulares, nos termos dos arts. 1º, inciso I, 16, inciso III, alíneas b e c, da Lei 8.443/1992, c/c os arts. 19 e 23, inciso III, da mesma Lei, as contas dos responsáveis Mauro de Vargas Morales - Me (CNPJ: 02.923.777/0001-53) e Mauro de Vargas Morales (CPF: XXX.554.050-XX) , condenando-os solidariamente ao pagamento das importâncias a seguir especificadas, atualizadas monetariamente e acrescidas dos juros de mora, calculadas a partir das datas discriminadas até a data da efetiva quitação do débito, fixando-lhes o prazo de quinze dias, para que comprovem, perante o Tribunal, o recolhimento das referidas quantias aos cofres do Fundo Nacional de Cultura, nos termos do art. 23, inciso III, alínea "a", da citada lei, c/c o art. 214, inciso III, alínea "a", do Regimento Interno do TCU. 
Débitos relacionados ao responsável Mauro de Vargas Morales (CPF: XXX.554.050-XX) em solidariedade com Mauro de Vargas Morales - Me (CNPJ: 02.923.777/0001-53) :
	Data de ocorrência
	Valor histórico (R$) 

	23/1/2007
	70.000,00

	16/3/2007
	40.000,00

	4/5/2007
	40.000,00

	7/5/2009
	60.000,00

	9/8/2007
	30.000,00

Valor atualizado do débito (com juros) em 28/9/2020: R$ 750.397,34.
autorizar, desde logo, a cobrança judicial das dívidas, caso não atendidas as notificações, na forma do disposto no art. 28, inciso II, da Lei 8.443/1992;
autorizar também, desde logo, se requerido, com fundamento no art. 26, da Lei 8.443, de 1992, c/c o art. 217, §§ 1º e 2º do Regimento Interno do TCU, o parcelamento da (s) dívida (s) em até 36 parcelas, incidindo, sobre cada parcela, corrigida monetariamente, os correspondentes acréscimos legais, fixando-lhe o prazo de quinze dias, a contar do recebimento da notificação, para comprovar, perante o Tribunal, o recolhimento da primeira parcela, e de trinta dias, a contar da parcela anterior, para comprovar os recolhimentos das demais parcelas, devendo incidir, sobre cada valor mensal, atualizado monetariamente, os juros de mora devidos, no caso do débito, na forma prevista na legislação em vigor, alertando os responsáveis de que a falta de comprovação do recolhimento de qualquer parcela importará o vencimento antecipado do saldo devedor, nos termos do § 2º do art. 217 do Regimento Interno deste Tribunal; 
enviar cópia do Acórdão a ser prolatado à Procuradoria da República no Estado de RS, nos termos do § 3º do art. 16 da Lei 8.443/1992, c/c o § 7º do art. 209 do Regimento Interno do TCU, para adoção das medidas cabíveis; e
enviar cópia do Acórdão que vier a ser proferido ao Secretaria Especial da Cultura e aos responsáveis, para ciência;
informar à Procuradoria da República no Estado de RS, ao Secretaria Especial da Cultura e aos responsáveis que a presente deliberação, acompanhada do Relatório e do Voto que a fundamenta, está disponível para a consulta no endereço www.tcu.gov.br/acordaos, além de esclarecer que, caso requerido, o TCU poderá fornecer sem custos as correspondentes cópias, de forma impressa; e
informar à Procuradoria da República no Estado de RS que, nos termos do parágrafo único do art. 62 da Resolução TCU 259/2014, os procuradores e membros do Ministério Público credenciados nesta Corte podem acessar os presentes autos de forma eletrônica e automática, ressalvados apenas os casos de eventuais peças classificadas como sigilosas, as quais requerem solicitação formal.
É o relatório.

não há.

Procurador Júlio Marcelo de Oliveira.

TOMADA DE CONTAS ESPECIAL. NÃO COMPROVAÇÃO DA REGULAR APLICAÇÃO DOS RECURSOS CAPTADOS NOS TERMOS DA LEI 8.313/1991 (LEI ROUANET). PROJETO PRONAC 06-3367. REVELIA DOS RESPONSÁVEIS. IRREGULARIDADE DAS CONTAS. DÉBITO.

TOMADA DE CONTAS ESPECIAL (TCE)

Secretaria de Controle Externo de Tomada de Contas Especial (Secex-TCE).

Em exame, tomada de contas especial instaurada pelo Ministério da Cultura, atual Secretaria Especial da Cultura, em desfavor de Mauro de Vargas Morales - ME e Mauro de Vargas Morales em razão da não comprovação da regular aplicação dos recursos captados nos termos da Lei 8.313/1991, conhecida como Lei de Incentivo à Cultura ("Lei Rouanet") , por força do projeto cultural Pronac 06-3367.
Os recursos seriam destinados ao projeto denominado Pronac 06-3367 - Reponte da Canção Nativa (23ª) , tendo por objetivo a "Realização da 23ª Edição do Reponte da Canção Nativa, um evento musical que tem como finalidade estimular a promoção cultural e resgatar a história de Rio Grande do Sul, principalmente a região de São Lourenço", nos termos da Portaria-MinC 462/2006 (peça 3) , evento a ser realizado no período de 11 a 13/3/2007 (peças 9-10) .
Foi autorizada a captação de R$ 334.520,08, no período de 1/1/2007 a 31/12/2007, sendo efetivamente captado o valor de R$ 240.00,000 (peças 25, 28, 31, 34, 37 e 39) , creditado em cinco parcelas na conta específica do projeto (peça 48) , conforme descrito na tabela a seguir.
	Data do crédito
	Valor (R$) 

	23/1/2007
	70.000,00

	16/3/2007
	40.000,00

	4/5/2007
	40.000,00

	7/5/2007
	60.000,00

	9/8/2007
	30.000,00

O Ministério da Cultura (Minc) , após analisar a prestação de contas (peças 41 a 52) , conclui que a documentação não era suficiente para comprovar a distribuição do produto cultural pactuado (peça 57) , nos termos que seguem:
Nos autos não consta nenhum documento referente às medidas de acessibilidade física assim como também não constam os devidos comprovantes de distribuição dos referidos produtos culturais - mídia e espetáculo - (...) . 
No tocante ao Plano Básico de Divulgação, não foram comprovados Outdoor e Banner, que conforme o Relatório Físico - Anexo IV (fl. 90) teriam sido executados 30 banners e 08 outdoors conforme programado.
Em relação ao produto cultural pactuado, na Estratégia de Ação apresentada a este Ministério consta "gravar 14 músicas em 1.000 cópias de CD; gravar 14 músicas em 1.000 cópias de DVD. Estes CDs e DVDs terão distribuição gratuita" (fl. 04) , entretanto, como comprovação da execução, apenas nos foi enviado um CD duplo, diferindo do objeto pactuado, não havendo qualquer justificativa para a não realização do DVD, e mesmo assim, sem os devidos comprovantes de distribuição dos referidos produtos culturais (...) .
 (...) 
Além do relatado acima, ficaram pendentes, ainda, a seguinte documentação (sic) : Notas Fiscais Recibos, DARF, Faturas, Relatório de Bens de Capital - Anexo V e o Relatório de Bens Imóveis - Anexo VI (...) .
Diante do exposto sugere-se a Reprovação da Prestação de Contas Final do Projeto "Reponte da Canção Nativa (23ª) " em seu aspecto Técnico.
No Laudo Final sobre a Prestação de Contas 227/201 7/G4/PASSIVO/SEFIC/MinC (peça 58) , o Minc registrou que:
 (...) a gestão empreendida no presente projeto cultural foi qualificada como IRREGULAR. Desta forma, o proponente deverá restituir o valor nominal de R$ 240.000,00 referentes aos recursos utilizados provenientes de incentivo fiscal.
O Minc apontou no Relatório de TCE 791/2017 a existência de dano no valor original de R$ 240.000,00, sob a responsabilidade de Mauro de Vargas Morales e Mauro de Vargas Morales - ME (peça 72) . O Relatório de Auditoria 1.106/2018 (peça 73) , da Controladoria-Geral da União (CGU) , ratificou o posicionamento do Tomador de Contas. Após serem emitidos o Certificado de Auditoria, o Parecer do Dirigente e o Pronunciamento Ministerial (peças 74, 75 e 76, respectivamente) , o processo foi remetido ao Tribunal de Contas da União (TCU) .
No âmbito deste Tribunal, a Secex-TCE procedeu à citação solidária de Mauro de Vargas Morales e Mauro de Vargas Morales - ME em virtude da não comprovação da boa e regular gestão dos recursos efetivamente captados por força do Pronac 06-3367, tendo em vista a reprovação da prestação de contas final devido à ausência de documentos que comprovassem a distribuição do produto cultural, segundo o plano de distribuição pactuado com o Ministério da Cultura. As tentativas de citação dos responsáveis, por meio dos respectivos ofícios, resultaram infrutíferas (peças 84-95 e 98-99) . Assim, a Secex-TCE procedeu à citação editalícia dos responsáveis, mediante o Edital 1.217/2020-TCU-Seproc, de 3/8/2020 (peças 96-97) .
Transcorrido o prazo regimental fixado, os responsáveis mantiveram-se inertes.
A Secex-TCE verificou, ainda, que não houve o transcurso de mais de dez anos desde o fato gerador sem que tenha havido a notificação dos responsáveis pela autoridade administrativa federal competente (art. 6º, inciso II, c/c art. 19 da IN/TCU 71/2012, modificada pela IN/TCU 76/2016) , uma vez que o projeto teve vigência até 31/12/2007 e os responsáveis foram notificados sobre a irregularidade pela autoridade administrativa competente via edital publicado no Diário Oficial da União em 23/8/2017 (peça 64) . Além disso, constatou que não houve manifestação dos responsáveis na fase interna.
Ainda, a unidade técnica verificou a ocorrência da pretensão punitiva do TCU, conforme Acórdão 1441/2016-TCU-Plenário, uma vez que a irregularidade sancionada ocorreu em 31/12/2007, e o ato de ordenação da citação nesta Casa ocorreu em 11/2/2020.
Dessa forma, a unidade técnica propôs, no mérito, em uníssono (peças 101-103) : (i)  considerar revéis os responsáveis para todos os efeitos; (ii) julgar irregulares as contas de Mauro de Vargas Morales - ME (CNPJ: 02.923.777/0001-53) e Mauro de Vargas Morales (CPF: 343.554.050-87) ; (iii) condená-los, solidariamente, ao pagamento do débito no valor histórico de R$ 240.000,00, sem, contudo, aplicar-lhes multa, tendo em vista a prescrição da pretensão punitiva desta Corte.
O Ministério Público junto ao TCU (MPTCU) concordou com a proposta da Secex-TCE (peça 104) .
Ante o breve relato, passo ao exame dos presentes autos.
Manifesto-me desde já de acordo com a proposta da unidade técnica, que contou com a anuência do MPTCU, motivo pelo qual incorporo seus fundamentos, transcritos no relatório precedente, às minhas razões de decidir, sem prejuízo de tecer os comentários a seguir.
Regularmente citados os responsáveis e transcorrido o prazo regimental fixado, Mauro de Vargas Morales - ME e Mauro de Vargas Morales, na condição de diretor daquela microempresa, permaneceram silentes, caracterizando suas revelias, devendo-se dar prosseguimento ao processo, de acordo com o art. 12, § 3º, da Lei 8.443/1992.
No presente processo, restam caracterizadas as irregularidades apontadas, relacionadas à não comprovação da boa e regular aplicação dos recursos efetivamente captados, nos termos da Lei 8.313/1991 (Lei Roaunet) , alterada pela Lei 9.874/1999, em virtude de ausência de documentação comprobatória da distribuição do produto cultural pactuado, consoante análise técnica proferida pelo Minc (peça 57) e transcrita na essência no item 4 deste voto, em afronta ao disposto nos arts. 37, caput, e 70, parágrafo único, da Constituição Federal, art. 93 do Decreto-Lei 200/1967, arts. 1º e 2°, §§ 1° e 2°, da Lei 8.313/1991, e arts. 2°, 27, 44, 45 e 46 do Decreto 5.761/2006.
Chama ainda a atenção, em especial, a ausência de documentos fiscais a permitirem aferir a escorreita execução financeira do ajuste, tais como notas fiscais e recibos, conforme registrado pela análise técnica do Minc.
Friso que está caracterizada nos autos a prescrição da pretensão punitiva deste Tribunal, haja vista que a irregularidade discutida ocorreu em 31/12/2007 e o ato de ordenação da citação, prolatado pelo dirigente máximo da Secex-TCE, em 11/2/2020 (peça 81) , depois, portanto, do interregno de dez anos previsto no art. 205 do Código Civil, utilizado subsidiariamente por este Tribunal, conforme Acórdão 1441/2016-TCU-Plenário.
No presente caso, a captação de recursos, mediante mecenato, perdurou até 31/12/2007 e a documentação, a título de prestação de contas, enviada ao Minc pelo Sr. Mauro de Vargas Morales, por meio do Ofício 26, de 7/4/2008 (peça 41) . A reprovação da prestação de contas do Pronac 06-3367 - Reponte da Canção Nativa (23ª) ocorreu nos termos da Portaria Minc 467, de 2/8/2017, publicada no Diário Oficial da União 148, de 3/8/2017 (peça 61) , e notificada aos responsáveis mediante edital publicado no Diário Oficial da União 162, de 23/8/2017 (peça 64) .
Assim, inexistindo nos autos elementos capazes de comprovar a boa e regular aplicação dos recursos, e diante da ausência de informações aptas a demonstrar a boa-fé dos responsáveis ou de outros excludentes de culpabilidade, acolho a proposta formulada pela unidade técnica e endossada pelo MPTCU, no sentido de julgar irregulares as contas de Mauro de Vargas Morales - ME (CNPJ: 02.923.777/0001-53) e de Mauro de Vargas Morales (CPF: 343.554.050-87) , condenando-os, solidariamente, ao pagamento do débito apurado, sem aplicar-lhes, contudo, a multa prevista no art. 57 da Lei 8.443/1992, em vista da ocorrência da prescrição da pretensão punitiva deste Tribunal.
Ante todo o exposto, VOTO para que seja acolhida a minuta de acórdão que ora trago à apreciação deste Colegiado.
TCU, Sala das Sessões Ministro Luciano Brandão Alves de Souza, em 24 de novembro de 2020.
Ministro VITAL DO RÊGO 
Relator